臺灣高等法院臺南分院刑事裁定
再審聲請人
即受判決人　甲○○
上列聲請人因強盜案件，對於本院九十六年度上訴字第三八二號
，中華民國九十六年六月二十日第二審確定判決（臺灣臺南地方
法院九十五年度訴字第一一六四號，起訴案號：臺灣臺南地方法
院檢察署九十五年度營偵字第七五號），聲請再審，本院裁定如
下：
    主    文
再審之聲請駁回。
    理    由
一、聲請再審意旨如再審狀所載。
二、按再審係對確定判決之事實錯誤而為之救濟方法（最高法院
    四十三年臺抗字第六○號判例要旨參照），不得上訴於第三
    審法院之案件，除前條規定外，其經第二審確定之有罪判決
    ，如就足生影響於判決之重要證據漏未審酌者，亦得為受判
    決人之利益，聲請再審，刑事訴訟法第四百二十一條定有明
    文。聲請人所主張之事實及所提出之證據資料，業經原確定
    判決審理時予以審酌，並於判決理由內敘明其採捨之理由，
    縱聲請人認其所述理由過於簡略，亦核與漏未審酌之情形有
    別，自難執此認原判決對聲請人所提出之上述主張及證據資
    料有漏未審酌之情事（最高法院八十七年度聲再字第二二五
    號號裁定要旨參照）。次按，刑事訴訟法第四百二十一條所
    稱『重要證據漏未審酌』者，乃指該證據足以影響原確定判
    決事實之認定，並已在第二審法院判決前提出，而被捨棄不
    予採用，並未敘明其捨棄之理由者而言。又提出之證據，事
    實審法院依自由心證而捨棄不採者，亦非漏未審酌。易言之
    ，如當事人所提出之證據，不足以影響判決結果，或第二審
    法院依調查之結果，本於論理法則、經驗法則，取捨證據後
    ，認定事實者，則不包括之。又此等漏未斟酌之證據，必須
    足以動搖原確定判決認定事實基礎之重要證據。若不能據以
    影響原確定判決認定之事實者，應非本條所指之重要證據，
    從而縱有漏未審酌之情事存在，亦不得據為聲請再審之理由
    。
三、經查：
  (一)原確定判決對於如何採信聲請人說過「不要說這麼多，槍拿
    出來，她就會拿出來了。」等語，業於理由中詳為論述，顯
    非有足生影響於判決之重要證據漏未審酌至明。
  (二)又調查證據及認定事實，本為法院之職權，故對於證據是否
    有調查之必要及應為如何之取捨，法院自得依職權為之。從
    而，本院經核原確定判決依調查證據所得，本於經驗法則、
    論理法則，認定聲請人確有如原確定判決書事實欄記載之恐
    嚇犯行，於法並無不合；聲請人徒憑己見，指摘原確定判決
    未予審酌或認定事實有誤云云，惟本院原確定判決既於理由
    中說明依卷證或其他證據資料，已足資認定聲請人恐嚇之犯
    行，縱對於聲請人其他有利於己之辯解，未一一說明不採信
    之理由，亦非有重要證據漏未審酌。
四、綜上，聲請人再審意旨，誤認原審對重要證據未有審酌，尚
    與刑事訴訟第四百二十一條之要件不符，自不得執為聲請再
    審之原因。本件聲請人再審之聲請，為無理由，應予駁回。
據上論斷，應依刑事訴訟法第四百三十四條第一項，裁定如主文
。
中    華    民    國    96    年    7     月    23    日
                  刑事第五庭  審判長法  官  楊明章
                                    法  官  戴勝利
                                    法  官  顏基典
以上正本證明與原本無異。
不得抗告。
　　　　　　　　　　　　　　　　　　書記官  呂嘉文
中　　華　　民　　國　　96　　年　　7 　　月　　23　　日
